【裁判字號】    89,交易,298
【裁判日期】    891230
【裁判案由】    過失致死等
【裁判全文】
臺灣雲林地方法院刑事判決                        八十九年度交易字第二九八號
    公  訴  人  臺灣雲林地方法院檢察署檢察官
    被      告  甲○○
右列被告因過失致死等案件，經檢察官提起公訴（八十九年度偵字第四三六八、四五
五三號），本院判決如左：
    主  文
甲○○服用酒類，不能安全駕駛動力交通工具而駕駛，處有期徒刑參月；又因過失致
人於死，處有期徒刑玖月。應執行有期徒刑拾月。緩刑貳年。
    事  實
一、甲○○明知其患有癲癇疾病，未考領自用小客車之駕駛執照，且不得於酒後駕駛
    動力交通工具，然於八十九年十月十七日中午十二時許，在雲林縣林內鄉○○村
    ○○路二十八號其住處飲用蒜頭酒三碗後，其血液酒精濃度達每公合一九六毫克
    （換算成吐氣所含酒精成份達每公升○‧九八毫克）以上，已達不能安全駕駛動
    力交通工具之狀態，竟仍於同日下午飲酒後，無照駕駛已註銷牌照之車號000
    －0000號自小客車（引擎號碼為ＹＬＮ－三一一ＬＢ），搭載蘇俊男，由坪
    頂村往林內方向行駛，於同日下午四時三十分許，途經雲林縣林內鄉○○村○○
    路七十九號前時，原應注意其已達酒醉程度，且患有癲癇疾病，不得駕駛車輛，
    而依當時為晴天、日間有自然光線、道路為彎曲路、路面乾燥、無缺陷及無障礙
    物等客觀環境判斷，亦無不能注意之情事。詎甲○○竟疏未注意上開義務，猶貿
    然於酒醉後駕駛汽車，行經上開路段時，適癲癇疾病發作，致其未能注意車前狀
    況並妥適操控車輛，其車輛右前側因而擦撞路旁橋墩，造成坐於駕駛座右側之蘇
    俊男受有顱腔及胸腔破裂、骨折、出血等傷害，而引起休克經送醫不治死亡。嗣
    經警到場處理時，於同日下午五時二分許，對甲○○實施酒精測試測得其酒精呼
    氣濃度為每公升○．九八毫克。
二、案經雲林縣警察局斗六分局報請臺灣雲林地方法院檢察署檢察官相驗後自動簽分
    偵查起訴。
    理  由
一、訊據被告甲○○，對於右揭時、地飲酒後無照駕車，及因癲癇疾病發作，致未能
    注意車前狀況，而不慎肇事，造成被害人蘇俊男死亡等情坦承不諱，核與被害人
    蘇俊男之弟乙○○到庭證述之情節相符。復有酒精測試單、道路交通事故調查報
    告表、車籍作業系統－查詢認可資料、診斷證明書各一份及現場照片十幀附卷可
    參。而被害人蘇俊男確因本件車禍受有顱、胸腔破裂、骨折、出血等傷害，引發
    休克而送醫不治死亡，亦經檢察官督同檢驗員相驗屬實，並製有相驗屍體證明書
    、驗斷書及勘驗筆錄各一份及相驗相片七幀附於臺灣雲林地方法院檢察署八十九
    年度相字第六六九號相驗卷足憑。按患有癲癇疾病者，不得參加汽車駕駛執照考
    驗；汽車駕駛人飲酒後其吐氣所含酒精成份超過每公升○．二五毫克以上者，不
    得駕車，道路交通安全規則第六十二條第一項第五款、第一百十四條第二款分別
    定有明文。本件被告自應注意上述道路交通安全規則之規定，且依當時為晴天、
    日間有自然光線、道路為彎曲路、路面乾燥、無缺陷及無障礙物等客觀環境判斷
    狀況，又非不能注意，竟疏未注意，仍於酒醉後駕駛汽車，並因癲癇疾病發作，
    無法妥適操控車輛，以致肇事，其過失至為明顯。被告上開過失行為與被害人之
    死亡結果間，具有相當因果關係。本件被告過失致死部分事證明確，其犯行洵堪
    認定。
二、再者，被告於肇事後，於同日下午五時二分許，經警測得其呼氣中酒清濃度達每
    公升○．九八毫克，依法務部法醫研究所八十七年十二月七日法醫所八七文理字
    ○六一一號函文所示，飲酒後之吐氣中所含酒精，其含量約為血中含量之二千分
    之一，故換算成其血液中酒精濃度為每公合一九六毫克以上，則被告當時行為呈
    現明顯酒醉、噁心、步履蹣跚，亦有法務部八十八年十月一日法88檢字第○○三
    六四一號函文及其所附之酒後血中精濃度與行為表現譜的關係表附卷可考，且被
    告於本院審理時，亦自承其於駕車時，已感覺頭暈，足見其於該日下午駕車時已
    達酒醉程度，顯已達無法安全駕駛之狀態。是以被告公共危險部分事證明確，其
    犯行亦堪認定。
三、核被告所為，係犯刑法第二百七十六條第一項之過失致人於死罪及第一百八十五
    條之三服用酒類不能安全駕駛罪。被告所犯上開二罪，犯意各別，構成要件不同
    ，應分論併罰之。被告因無駕駛執照及酒醉駕車而致人死亡，依法應負本件刑事
    責任，自應依道路交通管理處罰條例第八十六條第一項之規定，遞加重其刑。爰
    審酌被告前無犯罪前科紀錄，素行尚良好，而其患有癲癇疾病，且酒醉程度已深
    ，仍無照及酒後駕車，過失程度不輕，危害社會及對被害人所造成之損害甚大，
    惟於肇事後已與被害人家屬達成民事和解（有雲林縣林內鄉調解委員會調解書在
    卷可參），取得被害人家屬之原諒，業據被害人之弟乙○○到庭陳明，及被告犯
    後坦承犯行，態度良好等一切情狀，分別量處如主文所示之刑，並就所宣告數罪
    定其應執行刑，以資懲儆。末查被告前未曾受任何有期徒刑以上刑之宣告，此有
    卷附臺灣雲林地方法院檢察署刑案資料查註紀錄表及臺灣高等法院被告全國前案
    紀錄表各一份可按，其偶因過失疏忽致被害人死亡，且犯罪後已深知悔悟，取得
    被害人家屬原諒，其經此科刑教訓後，當益知警惕，應無再犯之虞，本院綜合各
    情，因認上開對其所宣告之刑，以暫不執行為適當，併予宣告緩刑二年，以勵來
    茲而啟自新。
據上論斷，應依刑事訴訟法第二百九十九條第一項前段，道路交通管理處罰條例第八
十六條第一項，刑法第二百七十六條第一項、第一百八十五條之三、第五十一條第五
款、第七十四條第一款，罰金罰鍰提高標準條例第一條前段，判決如主文。
本案經檢察官王淑月到庭執行職務。
中      華      民      國      八十九      年    十二    月    三十    日
                                        臺灣雲林地方法院刑事第一庭
                                            法  官  廖國勝
右正本證明與原本無異。
如不服本判決，應於判決送達後十日內向本院提出上訴狀( 應附繕本 )。
                                            書記官  顏錦清
中    華    民    國       八十九       年       十二      月    三十   日
附錄本案論罪科刑法條全文：
刑法第一百八十五條之三：
服用毒品、麻醉藥品、酒類或其他相類之物，不能安全駕駛動力交通工具而駕駛者，
處一年以下有期徒刑、拘役或三萬元以下罰金。
刑法第二百七十六條第一項：
因過失致人於死者，處二年以下有期徒刑、拘役或二千元以下罰金。


司法院資訊處製作；財團法人民間司法改革基金會備份。
